【裁判字號】    94,上易,864
【裁判日期】    950117
【裁判案由】    竊盜
【裁判全文】
臺灣高等法院高雄分院刑事判決         94年度上易字第864號
上  訴  人  臺灣高雄地方法院檢察署檢察官
被      告  丙○○
上列上訴人因被告竊盜案件，不服臺灣高雄地方法院94年度易字
第1614號中華民國94年11月1 日第一審判決（起訴案號：臺灣高
雄地方法院檢察署94年度偵字第17944 號），提起上訴（移送本
院併辦案號：同署94年度偵字第26217 號、26468 號），本院判
決如下：
     主  文
原判決撤銷。
丙○○連續毀壞安全設備竊盜，累犯，處有期徒刑壹年貳月。
     事  實
一、丙○○前因竊盜案件，經本院於民國（下同）92年9 月24日
    以92年度上易字第1546號判處有期徒刑1 年2 月；又因竊盜
    案件，經原審法院於93年1 月30日以92年度易字第2368號判
    處有期徒刑8 月，並於93年12月6 日以93年度聲字第3109號
    裁定定其應執行刑為1 年8 月，甫於94年3 月13日縮短刑期
    執行完畢，猶不知悔改，旋復基於意圖為自己不法之所有行
    竊之概括犯意，於(一)94年4 月25日下午3 時許，徒手進入丁○○位於高雄縣路竹鄉○○村○○路192 號2 樓住處內，竊
    取丁○○所有之新臺幣（下同）21,400元，為丁○○發覺後
    報警處理，經警採集丙○○遺留於該處之指紋4 枚，送請內
    政部警政署刑事警察局比對結果，與該局檔存丙○○之指紋
    卡相符，而查獲上情。(二)同年6 月6 日12時30分許，將甲○○位於高雄縣路竹鄉○○村○○路92巷180 號之住處1 樓冷
    氣窗打破後，侵入屋內，竊取甲○○所有之現金9 萬元及金
    飾1 批約值16萬元，嗣經甲○○發現家中遭竊，報警處理，
    為警自上揭處所房間內，採集到可疑指紋3 枚，經送上開刑
    事警察局比對結果，發現與該局存檔之丙○○指紋卡相符，
    始悉上情。(三)同年11月15日晚上8 時30分許，徒手侵入乙○○位於高雄縣湖內鄉○○村○○路○段301 巷7 弄15號住處
    ，竊取乙○○所有之手提袋1 只，內有現金206 元，易利信
    手機（序號0000000000號）、BENQ手機（序號：0000000000
    號）各1 枝、遙控器磁片1 張、健保卡1 張等財物，嗣為乙○○返家發現，當場與附近民眾及現據報到場之警員合力予
    以逮捕。
二、案經高雄縣政府警察局湖內分局報請台灣高雄地方法院檢察
    署檢察官偵查起訴及移送本院併案審理。
     理  由
一、訊據被告丙○○對於上揭行竊財物之事實坦承不諱，核與被
    害人丁○○、甲○○、乙○○於警詢時指訴之情節相符；且
    經警於丁○○房間內採得之可能指紋5 紋及於甲○○房間內
    採得之可疑指紋3 枚，經送請內政部警政署刑事警察局比對
    結果，前者有4 枚與被告指紋卡之中指、左拇指、左環指、
    左中指之指紋相符，後者則有1 枚與被告指紋卡之右拇指指
    紋相符，此有該局出具之鑑驗書2 份及所附指紋照片、指紋
    卡片2 紙在卷足憑；復有被害人乙○○出具贓物領據1 紙附
    卷可稽，被告之自白核與事實相符，自堪採信，其罪證已甚
    明確，犯行洵堪認定。
二、核被告所為，其竊取丁○○財物之犯行，係犯刑法第320 條
    第1 項之普通竊盜罪；其竊取甲○○財物之犯行，係犯刑法
    第321 條第1 項第2 款之毀壞安全設備竊盜罪；其竊取乙○○財物之犯行，則犯同條項第1 款之夜間侵入住宅竊盜罪。
    被告先後3 次行竊犯行，時間緊接，顯係基於概括之犯意，
    應依刑法第56條論以連續犯，而從一情節較重之毀壞安全設
    備竊盜罪論處。又被告前曾因竊盜案件，經本院於92年9 月
    24日以92年度上易字第1546號判處有期徒刑1 年2 月，又因
    竊盜案件，經原審法院於93年1 月30日以92年度易字第2368
    號判處有期徒刑8 月，並於93年12月6 日以93年度聲字第
    3109號裁定定其應執行刑為1 年8 月，甫於94年3 月13日縮
    短刑期執行完畢等情，有臺灣高等法院被告前案紀錄表在卷
    可按，其於有期徒刑執行完畢後，5 年內再犯本件有期徒刑
    以上之罪，為累犯，應依刑法第47條規定加重其刑。檢察官
    雖僅就被告行竊丁○○財物之事實起訴，惟被告其餘行竊之
    犯行，與起訴部分因有連續犯裁判上一罪之關係，本院自得
    一併予以審理。
三、原審予以論罪科刑，固非無見；然查原審未及就被告行竊甲○○、乙○○財物之犯行一併予以審理，自有未洽。檢察官
    上訴指摘原判決漏未就被告行竊甲○○財物之犯行一併審理
    之犯行一併予審理為不當，非無理由，且原判決亦有就被告
    行竊乙○○財物之犯行未予一併審理之可議，自應由本院將
    原判決撤銷。審酌被告曾有兩次竊盜前科，素行不良，其正
    值青壯之年，竟不思以正當方法謀生，而連續竊取他人金錢
    花用，價值觀念偏差，惟念其已坦承犯行，犯後態度尚屬良
    好等一切情狀，爰予科處有期徒刑壹年貳月。
據上論斷，應依刑事訴訟法第369 條第1 項前段、第364 條、第
299 條第1 項前段，刑法第56條、第321 條第1 項第2 款、第47
條，判決如主文。
本案經檢察官許月雲到庭執行職務。
中    華    民    國    95    年    1     月    17    日
                  刑事第四庭    審判長法  官  蕭權閔
                                      法  官  林水城
                                      法  官  陳吉雄
以上正本證明與原本無異。
本件判決不得上訴。
中    華    民    國    95    年    1     月    18    日
                                書   記   官  梁美姿
附錄本判決論罪科刑法條：
中華民國刑法第321條第1項第2款
犯竊盜罪而有左列情形之一者，處6 月以上、5 年以下有期徒刑
：
一  於夜間侵入住宅或有人居住之建築物、船艦或隱匿其內而犯
    之者。
二  毀越門扇、牆垣或其他安全設備而犯之者。
三  攜帶兇器而犯之者。
四  結夥3人以上而犯之者。
五  乘火災、水災或其他災害之際而犯之者。
六  在車站或埠頭而犯之者。
前項之未遂犯罰之。
                                                      Ｆ


司法院資訊處製作；財團法人民間司法改革基金會備份。
